【裁判字號】    92,交聲,40
【裁判日期】    920318
【裁判案由】    違反道路交通管理處罰條例聲明異議
【裁判全文】
臺灣基隆地方法院交通事件裁定                      九十二年度交聲字第四○號
    移送機關即  交通部公路總局台北區監理所基隆監理站
    原處分機關          設基隆.
    異  議  人  甲○○
    即受處分人
右列受處分人因違反道路交通管理處罰條例案件，對於交通部公路總局台北區監理所
基隆監理站中華民國九十二年二月七日所為之處分（原處分案號：基監字第裁四二｜
ＣＧ0000000號)，聲明異議，本院裁定如左：
    主      文
異議駁回。
    理      由
一、聲明異議意旨略以：異議人甲○○於民國九十一年九月十六日一時五十分左右，
    駕駛車號二Ｍ｜一九八號營業一般小客車行經新店市○○路與寶中路口時，將車
    輛停在不對口之路口停止線前，並沒有闖紅燈，只有越線臨停，因而具狀聲明異
    議云云。
二、按「汽車駕駛人，行經有燈光號誌管制之交岔路口闖紅燈者，處新臺幣一千八百
    元以上五千四百元以下罰鍰」，、「汽車駕駛人有左列各款所列條款之一者，除
    依原條款處罰鍰外，並予記點：‧‧‧三、‧‧‧有第五十三條‧‧‧情形之一
    者，各記違規點數三點」，道路交通管理處罰條例第五十三條、第六十三條第一
    項第三款分別定有明文。經查，異議人於九十一年九月十六日一時五十分左右，
    駕駛車號二Ｍ｜一九八號營業一般小客車行經新店市○○路與寶中路口，在其行
    進方向之燈光號誌為紅燈時，駕駛前開車輛闖越路口等情，為證人即舉發員警乙
    ○○到庭證述明確，復有採證照片二幀附卷可稽，堪認屬實。異議人雖辯稱其未
    闖越紅燈，只有越線臨停云云。惟查，依附卷照片所示，異議人所駕駛車輛係於
    紅燈亮起七秒九時通過停止線，於八秒七時通過路口，該處之燈號固然指示可以
    右轉，然依異議人之行進方向顯係直行，則縱如異議人所稱其於緊鄰之第二個路
    口紅燈前停車，然其已闖越第一個路口之紅燈要無可疑，自不得以越線臨停論之
    ，異議人所辯，要屬卸責之詞，委無可採。
三、綜上所述，異議人確有闖越紅燈之行為，原處分機關依道路交通管理處罰條例第
    五十三條、第第六十三條第一項第三款之規定，裁處異議人罰鍰新臺幣二千七百
    元，並記違規點數三點，核無違誤，本件異議人之異議為無理由，應將其異議駁
   回。
據上論斷，應依道路交通案件處理辦法第十九條，裁定如主文。
中      華      民      國    九十二    年      三      月     十八     日
                                  臺灣基隆地方法院交通法庭
                                        法  官  林  火  炎
右正本證明與原本無異。
對於本件裁定如有不服，應於收受送達後五日內，向本院提出抗告書狀，敘述抗告之
理由，抗告於臺灣高等法院。
                                        書記官    韓  經  綸
中      華      民      國    九十二    年      三      月     二十     日


司法院資訊處製作；財團法人民間司法改革基金會備份。
